臺灣板橋地方法院刑事判決　　　　　　　　 九十一年度簡上字第一○○號
　　上　訴　人
　　即　被　告　甲○○
右列上訴人因妨害秩序案件，不服本院三重簡易庭九十一年度重簡字第七五號，中華
民國九十一年二月十八日第一審判決（聲請簡易判決處刑案號：臺灣板橋地方法院檢
察署九十年度偵字第一八二五一號）提起上訴，本院管轄第二審之合議庭判決如左：
    主  文
上訴駁回。
    事實及理由
一、本案經本院審理結果，認第一審判決以上訴人即被告明知俗稱六合彩賭風盛行，
    見有機可乘，於民國九十年十月九日二十五日上午八時分許，在臺北縣三重市○
    ○○路大同公園內，公然陳列並以每份新臺幣五十元之代價販賣香港六合彩明牌
    予不特定之人簽賭六合彩，而以文字公然煽惑他人犯六合彩賭博罪，量處有期徒
    刑四月，如易科罰金，以三百元折算一日，扣案之被告所有且係供犯罪所用之物
    六合彩明牌十四份、六合彩解說單九張均沒收，其認事用法均無違誤，量刑亦屬
    適當，應予維持，並引用第一審判決書所記載之證據及理由。
二、上訴人即被告上訴意旨略以：我確實有賣六合彩，我也解釋給別人聽，但上訴人
    上有母親已八十一歲，下有弟弟罹患精神病，因生活困難才販賣六合彩明牌，請
    求從輕量刑云云。惟查，右揭事實，業據上訴人迭於警訊時、偵查中及本院審理
    時供承不諱，並有六合彩明牌十四份、六合彩解說單九張扣案可佐，又上訴人於
    八十年間因妨害秩序（販賣六合彩明牌）案件，經臺灣臺南地方法院判處拘役三
    十日、如易科罰金以三百元折算一日，再於八十三年度因妨害秩序案件，經臺灣
    高雄地方法院判處拘役三十日，如易科罰金以三百元折算一日，又於八十五年間
    因妨害秩序案件，經臺灣高雄地方法院判處有拘役五十日，如易科罰金以三百元
    折算一日，復於九十年間因妨害秩序案件，經臺灣臺中地方法院判處有期徒刑三
    月，如易科罰金以三百元折算一日，有臺灣板橋地方法院檢察署刑案資料查註紀
    錄表及臺灣高等法院檢察署刑案紀錄簡覆表各一份在卷足憑，被告已四度販賣六
    合彩而經法院判處徒刑在案，竟再犯本件之犯行，其惡性非輕，毫無悌悔之心，
    本院因認原審就被告上開之犯行，引用前揭法條，量處上開有期徒刑四月，並諭
    知易科罰金之折算標準及沒收，其認事用法均無違誤，量刑亦屬適當，業如前述
    ，是上訴意旨以因家中經濟困難，請求准予從輕量刑云云，難認為有理由。據上
    ，本件上訴為無理由，應予駁回。
據上論斷，應依刑事訴訟第四百五十五條之一第一項、第三項、第三百六十八條、第
三百七十三條，判決如主文。
本案經檢察官王正皓到庭執行職務。
中      華      民      國    九十一    年      六      月    二十八    日
                                      臺灣板橋地方法院刑事第六庭
                                          審判長法  官 張谷輔
                                                法  官 黎錦福
                                                法  官 徐玉玲
右正本證明與原本無異。
不得上訴。
                                                書記官 陳映孜
中      華      民      國    九十一    年      六      月    二十八    日
附錄本案論罪科刑法條全文：
刑法第一百五十三條
以文字、圖畫、演說或他法，公然為左列行為之一者，處二年以下有期徒刑、拘役或
一千元以下罰金：
一  煽惑他人犯罪者。
二  煽惑他人違背命令，或抗拒合法之命令者。
